Config:
  hfst:
    Gen: ../../../src/generator-gt-norm.hfst
    Morph: ../../../src/analyser-gt-norm.hfst
  xerox:
    Gen: ../../../src/generator-gt-norm.xfst
    Morph: ../../../src/analyser-gt-norm.xfst
    App: lookup

Tests:
  
  Verb - wicih - help : # Ordinary TA verb - full paradigm
     wicih+V+TA+Ind+Prs+1Sg+3SgO: niwicihâw
     wicih+V+TA+Ind+Prs+2Sg+3SgO: kiwicihâw
     wicih+V+TA+Ind+Prs+3Sg+3SgO: wicihêw
     wicih+V+TA+Ind+Prs+4Sg+3SgO: wicihêyiwa

     wicih+V+TA+Ind+Prs+1Pl+3SgO: niwicihânân
     wicih+V+TA+Ind+Prs+12Pl+3SgO: kiwicihânaw
     wicih+V+TA+Ind+Prs+2Pl+3SgO: kiwicihâwâw
     wicih+V+TA+Ind+Prs+3Pl+3SgO: wicihêwak
     wicih+V+TA+Ind+Prs+4Pl+3SgO: wicihêyiwa

     wicih+V+TA+Ind+Prs+1Sg+3PlO: niwicihâwak
     wicih+V+TA+Ind+Prs+2Sg+3PlO: kiwicihâwak
     wicih+V+TA+Ind+Prs+3Sg+3PlO: wicihêw
     wicih+V+TA+Ind+Prs+4Sg+3PlO: wicihêyiwa
     wicih+V+TA+Ind+Prs+4Sg+4PlO: wicihikoyiwa

     wicih+V+TA+Ind+Prs+1Pl+3PlO: niwicihânânak
     wicih+V+TA+Ind+Prs+12Pl+3PlO: kiwicihânawak
     wicih+V+TA+Ind+Prs+2Pl+3PlO: kiwicihâwâwak
     wicih+V+TA+Ind+Prs+3Pl+3PlO: wicihêwak
     wicih+V+TA+Ind+Prs+4Pl+3PlO: wicihêyiwa

     wicih+V+TA+Ind+Prs+3Sg+1SgO: niwicihik
     wicih+V+TA+Ind+Prs+3Sg+2SgO: kiwicihik
     wicih+V+TA+Ind+Prs+3Sg+1PlO: niwicihikonân
     wicih+V+TA+Ind+Prs+3Sg+12PlO: kiwicihikonaw
     wicih+V+TA+Ind+Prs+3Sg+2PlO: kiwicihikowâw
     
     wicih+V+TA+Ind+Prs+3Pl+1SgO: niwicihikwak
     wicih+V+TA+Ind+Prs+3Pl+2SgO: kiwicihikwak
     wicih+V+TA+Ind+Prs+3Pl+1PlO: niwicihikonânak
     wicih+V+TA+Ind+Prs+3Pl+12PlO: kiwicihikonawak
     wicih+V+TA+Ind+Prs+3Pl+2PlO: kiwicihikowâwak
     
     wicih+V+TA+Cnj+1Sg+3SgO: [ê-wicihak, êwicihak]
     wicih+V+TA+Cnj+1Sg+3PlO: [ê-wicihakik, êwicihakik]
     wicih+V+TA+Cnj+1Pl+3SgO: [ê-wicihâyâhk, êwicihâyâhk]
     wicih+V+TA+Cnj+1Pl+3PlO: [ê-wicihâyâhkik, êwicihâyâhkik]
     wicih+V+TA+Cnj+12Pl+3SgO: [ê-wicihâyahk, êwicihâyahk]
     wicih+V+TA+Cnj+12Pl+3PlO: [ê-wicihâyâhkok, êwicihâyâhkok]
     
     wicih+V+TA+Cnj+2Sg+3SgO: [ê-wicihat, êwicihat]
     wicih+V+TA+Cnj+2Sg+3PlO: [ê-wicihacik, êwicihacik]
     wicih+V+TA+Cnj+2Pl+3SgO: [ê-wicihâyêk, êwicihâyêk]
     wicih+V+TA+Cnj+2Pl+3PlO: [ê-wicihâyêkok, êwicihâyêkok]

     wicih+V+TA+Cnj+3Pl+1SgO: [ê-wicihicik, êwicihicik]
     wicih+V+TA+Cnj+3Pl+1PlO: [ê-wicihikoyâhkik, êwicihikoyâhkik]
     wicih+V+TA+Cnj+3Pl+12PlO: [ê-wicihikoyâhkok, êwicihikoyâhkok]
     wicih+V+TA+Cnj+3Pl+2SgO: [ê-wicihiskik, êwicihiskik]
     wicih+V+TA+Cnj+3Pl+2PlO: [ê-wicihikoyêkok, êwicihikoyêkok]
     wicih+V+TA+Cnj+3Pl+3SgO: [ê-wicihâcik, êwicihâcik]
     wicih+V+TA+Cnj+3Pl+3PlO: [ê-wicihâcik, êwicihâcik]
     wicih+V+TA+Cnj+3Pl+4PlO: [ê-wicihikocik, êwicihikocik]

     wicih+V+TA+Cnj+3Sg+4PlO: [ê-wicihikocik, êwicihikocik]
     wicih+V+TA+Cnj+3Sg+3SgO: [ê-wicihât, êwicihât]
     wicih+V+TA+Cnj+3Sg+3PlO: [ê-wicihât, êwicihât]
     wicih+V+TA+Cnj+3Sg+2SgO: [ê-wicihisk, êwicihisk]
     wicih+V+TA+Cnj+3Sg+2PlO: [ê-wicihikoyêk, êwicihikoyêk]
     wicih+V+TA+Cnj+3Sg+1SgO: [ê-wicihit, êwicihit]
     wicih+V+TA+Cnj+3Sg+1PlO: [ê-wicihikoyâhk, êwicihikoyâhk]
     wicih+V+TA+Cnj+3Sg+12PlO: [ê-wicihikoyahk, êwicihikoyahk]

     wicih+V+TA+Cnj+4Pl+4SgO: [ê-wicihkoyit, êwicihkoyit]
     wicih+V+TA+Cnj+4Pl+4PlO: [ê-wicihikoyit, êwicihikoyit]
     wicih+V+TA+Cnj+4Pl+3SgO: [ê-wicihâyit, êwicihâyit]
     wicih+V+TA+Cnj+4Pl+3PlO: [ê-wicihikocik, êwicihikocik]

     wicih+V+TA+Cnj+4Sg+4SgO: [ê-wicihkoyit, êwicihkoyit]
     wicih+V+TA+Cnj+4Sg+4PlO: [ê-wicihikoyit, êwicihikoyit]
     wicih+V+TA+Cnj+4Sg+3SgO: [ê-wicihâyit, êwicihâyit]
     wicih+V+TA+Cnj+4Sg+3PlO: [ê-wicihikocik, êwicihikocik]


     wicih+V+TA+Fut+1Sg+3SgO: wicihaki
     wicih+V+TA+Fut+1Sg+3PlO: wicihakwâwi
     wicih+V+TA+Fut+1Pl+3SgO: wicihâyâhki
     wicih+V+TA+Fut+1Pl+3PlO: wicihâyâhkwâwi
     wicih+V+TA+Fut+12Pl+3SgO: wicihâyâhko
     wicih+V+TA+Fut+12Pl+3PlO: wicihâyâhkwâwi

     wicih+V+TA+Fut+2Sg+3SgO: wicihaci
     wicih+V+TA+Fut+2Sg+3PlO: wicihatwâwi
     wicih+V+TA+Fut+2Pl+3SgO: wicihâyêko
     wicih+V+TA+Fut+2Pl+3PlO: wicihâyêkwâwi

     wicih+V+TA+Fut+3Sg+3SgO: wicihâci
     wicih+V+TA+Fut+3Sg+4SgO: wicihâyici
     wicih+V+TA+Fut+3Sg+3PlO: wicihikotwâwi
     wicih+V+TA+Fut+3Sg+1SgO: wicihici
     wicih+V+TA+Fut+3Sg+2SgO: wicihiski
     wicih+V+TA+Fut+3Sg+1PlO: wicihikoyâhki
     wicih+V+TA+Fut+3Sg+2PlO: wicihikoyêko
     wicih+V+TA+Fut+3Sg+12PlO: wicihikoyahko

     wicih+V+TA+Fut+3Pl+3SgO: wicihâtwâwi
     wicih+V+TA+Fut+3Pl+3PlO: wicihâtwâwi


     wicih+V+TA+Fut+4Sg+3SgO: wicihikoci
     wicih+V+TA+Fut+4Sg+3PlO: wicihâyici
     wicih+V+TA+Fut+4Pl+3SgO: wicihikoci
     wicih+V+TA+Fut+4Pl+3PlO: wicihâyici
     wicih+V+TA+Fut+4Sg+4PlO: wicihikoyici
     wicih+V+TA+Fut+4Pl+4PlO: wicihikoyici

     wicih+V+TA+Imp+Imm+2Sg+3SgO: wicih
     wicih+V+TA+Imp+Imm+2Pl+3SgO: wicihihk
     wicih+V+TA+Imp+Imm+12Pl+3SgO: wicihâtân

     wicih+V+TA+Imp+Imm+2Sg+3PlO: wicihik
     wicih+V+TA+Imp+Imm+2Pl+3PlO: wicihihkok
     wicih+V+TA+Imp+Imm+12Pl+3PlO: wicihâtânik

     wicih+V+TA+Imp+Del+2Sg+3SgO: wicihâhkan
     wicih+V+TA+Imp+Del+2Pl+3SgO: wicihâhkêk
     wicih+V+TA+Imp+Del+12Pl+3SgO: wicihâhkahk

     wicih+V+TA+Imp+Del+2Sg+3PlO: wicihâhkanik
     wicih+V+TA+Imp+Del+2Pl+3PlO: wicihâhkêkok
     wicih+V+TA+Imp+Del+12Pl+3PlO: wicihâhkahkok






